臺灣高等法院民事裁定
                                     108年度抗字第1523號
抗  告  人  余錫川  

上列抗告人因與相對人張淑琴間停止執行事件，對於中華民國10
8年10月4日臺灣臺北地方法院108年度聲字第597號所為裁定，提
起抗告，本院裁定如下：
    主  文
抗告駁回。
抗告程序費用由抗告人負擔。
    理  由
一、按強制執行程序開始後，除法律另有規定外，不停止執行。
    有回復原狀之聲請，或提起再審或異議之訴，或對於和解為
    繼續審判之請求，或提起宣告調解無效之訴、撤銷調解之訴
    ，或對於許可強制執行之裁定提起抗告時，法院因必要情形
    或依聲請定相當並確實之擔保，得為停止強制執行之裁定。
    強制執行法第18條定有明文。是得為停止強制執行之裁定者
    ，限於當事人已提起上開訴訟或對於許可強制執行之裁定提
    起抗告，始得為之。
二、抗告人聲請及抗告意旨略以：伊與相對人間因執行異議事件
    ，業經另行具狀起訴在案，本件一旦執行勢難回復原狀，為
    此，願供擔保請准裁定原法院107年度司執字第124182號強
    制執行事件（下稱系爭執行事件）停止執行等語。
三、經查，相對人執原法院107年度司票字第3302號本票裁定為
    執行名義，對抗告人聲請強制執行，由原法院以系爭執行事
    件執行中等情，業經本院調閱上開執行卷宗核閱在案。抗告
    人固以其就系爭執行事件因執行異議，業已另行具狀起訴為
    由，聲請裁定停止系爭執行程序，並提出民事聲明異議狀、
    臺灣新北地方檢察署檢察官不起訴處分書、臺灣高等檢察署
    處分書、錄音光碟及譯文（見原審卷第21-28頁、本院卷第1
    7-23頁）為證。惟抗告人所提上開證據，要與其是否有提出
    強制執行法第18條第2項規定之聲請、訴訟及抗告無涉。且
    經本院查詢結果，抗告人並未就系爭執行事件提起任何異議
    之訴，或對於許可強制執行之裁定提起抗告，有民事類事件
    跨院資料查詢表及查詢資料等在卷可憑（本院卷第33-79頁
    ）。依上開說明，其聲請核與強制執行法第18條第2項所定
    得停止強制執行之要件不符，自不應准許。原裁定駁回抗告
    人停止強制執行之聲請，核無違誤。抗告意旨指摘原裁定不
    當，求予廢棄，為無理由，應予駁回。
四、據上論結，本件抗告為無理由，爰裁定如主文。
中　　華　　民　　國    108    年   12    月   31     日
                  民事第十二庭
                      審判長法  官 陳秀貞 
                            法  官 邱景芬 
                            法  官 蔡世芳
正本係照原本作成。
本裁定除以適用法規顯有錯誤為理由外，不得再抗告。如提起再
抗告，應於收受送達後10日內委任律師為代理人向本院提出再抗
告狀。並繳納再抗告費新臺幣１千元。
中　　華　　民　　國　　108 　年　　12　　月　　31　　日
  　　　　　　　　　　　　　書記官  何敏華